臺灣板橋地方法院刑事判決　　　　　　　 94年度訴字第229號
公　訴　人　臺灣板橋地方法院檢察署檢察官
被　　　告　甲○○
上列被告因違反槍砲彈藥刀械管制條例等案件，經檢察官提起公
訴（92年度偵字第21634 號），被告於審理期日就被訴事實為有
罪之陳述，經告知簡式審判程序之旨，並聽取當事人之意見後，
本院裁定進行簡式審判程序，並判決如下：
    主  文
甲○○未經許可持有子彈，處有期徒刑肆月，併科罰金新臺幣壹
萬元，有期徒刑如易科罰金，罰金如易服勞役，均以銀元佰元
即新台幣玖佰元折算壹日。又以加害生命之事，恐嚇他人，致生
危害於安全，處有期徒刑月，如易科罰金，以佰元折算壹日
。應執行有期徒刑陸月，併科罰金新臺幣壹萬元，有期徒刑如易
科罰金，罰金如易服勞役，均以銀元佰元即新台幣玖佰元折算
壹日。
    事  實
一、甲○○明知未經主管機關許可，不得持有子彈，而年籍姓名
    不詳綽號「鴻祥」之成年男子所交付之子彈1 顆，係具有殺
    傷力之子彈，竟未經許可，基於持有子彈之犯意，於民國92
    年11月中旬某日在臺北縣板橋市○○街51巷6 號2 樓予以收
    受後持有之（同時交付者，尚有不具殺傷力之仿GLOCK 廠17
    型半自動手槍製造之玩具手槍換裝土造金屬槍管改造而成之
    改造手槍（槍枝管制編號：0000000000號）1 支）。另緣甲○○與丙○○係朋友關係，丙○○與其前男友乙○○於92年
    12月3 日相約在臺北縣板橋市縣○○道○段40號對面之華江
    公園見面，甲○○竟攜帶前開不具殺傷力之改造槍枝1 支及
    具有殺傷力之子彈1 顆隨同丙○○前往上址，嗣於同日凌晨
    1 時40分許，甲○○與丙○○至上址時，乙○○因故毆打丙○○，甲○○見狀心生不滿，竟基於以加害生命之事，恐嚇
    他人之犯意，持前開改造手槍（內含前開具有殺傷力之子彈
    1 顆）抵住乙○○之頸部，並恫嚇稱：「你是不是不想活了
    ？」，致乙○○心生畏怖，以手將前開槍枝撥開，旋與甲○○扭打，適乙○○之弟廖仁佑發現上情，與乙○○協力將槍
    取下，並報警處理，始知上情。
二、案經臺北縣政府警察局海山分局報告臺灣板橋地方法院檢察
    署檢察官偵查起訴。
    理  由
一、上揭事實，業據被告甲○○於本院審理中坦承不諱，亦據被
    害人乙○○於警詢中指述綦詳，核與證人丙○○、廖仁佑證
    述屬實，此外並有前開為警查獲之改造手槍1支、子彈1顆扣
    案可證，而前開子彈1顆，經送往內政部警政署刑事警察局
    鑑定結果，認係具直徑8.0mm土造金屬彈頭之土造子彈，經
    試射，可擊發，認具殺傷力，有該局93年2月4日刑鑑字第
    0920233475號槍彈鑑定書乙紙在卷可稽（另改造手槍1支（
    槍枝管制編號：0000000000號，經鑑定結果，認係仿GLOCK
    廠17型半自動手槍製造之玩具手槍換裝土造金屬槍管改造而
    成之改造手槍，經檢視，其扳機及槍身已斷裂，無法供擊發
    子彈使用，認不具殺傷力），足徵被告自白與事實相符。本
    件事證明確，被告犯行洵堪認定。
二、被告行為後，槍砲彈藥刀械管制條例雖於94年1月26日修正
    ，惟未經許可持有子彈罪，並未修正，核先敘明。核被告所
    為係犯槍砲彈藥刀械管制條例第12條第4項之未經許可持有
    子彈罪，及刑法第305條之恐嚇罪。按未經許可持有槍、彈
    罪，其持有之繼續，為行為之繼續，端視開始持有之原因為
    斷，如早已非法持有槍彈，後另起意犯罪；或意圖犯甲罪而
    持有槍、彈，卻持以犯乙罪，均應以數罪併罰論處，必因意
    圖犯某罪而持有槍、彈，後果以之犯該罪，兩罪始有牽連犯
    之適用，最高法院90年度臺上字第1035號判決意旨可資參照
    。本件被告於92年11月中旬某日起即持有前開子彈，至同年
    12月3日始持前開子彈隨同丙○○前開華江公園，並恐嚇乙○○，則其持有子彈之初，當無恐嚇之意，其持改造手槍及
    具有殺傷力之子彈恐嚇乙○○顯係另行起意為之，揆諸前開
    見解，被告所犯2罪，犯意各別，行為不同，應分論併罰。
    爰審酌被告持有前開具有殺傷力之子彈，對社會治安構成潛
    在危險，且因被害人乙○○毆打丙○○即持改造手槍1支（
    內含具有殺傷力之子彈1顆）恐嚇被害人，兼衡其犯罪之動
    機、目的、手段、坦承犯行之犯罪後態度等一切情狀，量處
    如主文所示之主刑，並就有期徒刑部分，定易科罰金之折算
    標準，罰金部分定易服勞役之折算標準，並其定應執行之刑
    。
三、扣案之子彈1顆於鑑驗時業經試射（有刑事警察局前開鑑定
    書可稽），試射後失其效能，已不具殺傷力，非屬違禁物，
    爰不另為沒收之諭知。又改造槍枝1支，被告業於警詢中供
    稱係向年籍姓名不詳綽號「鴻祥」之成年男子所借得，並非
    其所有，而其雖於檢察官偵訊中供稱前開槍枝乃是在玩具店
    中購得，惟其同時否認持有子彈，核與其警詢、本院審理、
    被害人指述及證人供述均不符，則其檢察官偵訊中之供述顯
    有瑕疵，尚難遽信，則被告於警詢既稱前開改造手槍非其所
    有，縱使前開改造手槍為被告犯恐嚇罪所用之物，亦不能遽
    依刑法第38條第1項第2款予以沒收，爰亦不另為沒收之諭知
    。
據上論斷，應依刑事訴訟法第273 條之1 第1 項、第299 條第1
項前段，槍砲彈藥刀械管制條例第12條第4項，刑法第11條前段
、第305條、第41條第1項前段、第42條第2項、第51條第5款，罰
金罰鍰提高標準條例第1條前段、第2條、現行法規所定貨幣單位
折算新臺幣條例第2條，判決如主文。
本案經檢察官許智評到庭執行職務。
中    華    民    國    94    年    7    月     28    日
                    刑事第十三庭  審判長法  官   侯志融
                                        法  官   楊博欽
                                        法  官   張宏節
上列正本證明與原本無異。
如不服本判決，應於送達後十日內向本院提出上訴狀
                                        書記官   鄧順生
中　　華　　民　　國　　94　　年　　7 　　月　　28　　日
附錄論罪科刑法條全文︰
槍砲彈藥刀械管制條例第12條
未經許可，製造、販賣或運輸子彈者，處 1 年以上 7 年以下有
期徒刑，併科新台幣 500 萬元以下罰金。
未經許可，轉讓、出租或出借子彈者，處 6 月以上 5 年以下有
期徒刑，併科新台幣 300 萬元以下罰金。
意圖供自己或他人犯罪之用，而犯前二項之罪者，處 3 年以上
10 年以下有期徒刑，併科新台幣 700 萬元以下罰金。
未經許可，持有、寄藏或意圖販賣而陳列子彈者，處 5 年以下有
期徒刑，併科新台幣 300 萬元以下罰金。
第 1 項至第 3 項之未遂犯罰之。
中華民國刑法第305條
以加害生命、身體、自由、名譽、財產之事，恐嚇他人致生危害
於安全者，處二年以下有期徒刑、拘役或三百元以下罰金。
